# 基金如何按可供出售金融资产计提减值及转回

提问人：truelxb 时间：2012-09-12 21:37:07
证券市场上有各种开放式基金，企业购买后作为可供出售金融资产处理，那么在计提和转回减值的时候是按照权益性工具还是债务性工具处理呢？对购买基金公司理财产品又如何处理？

回答人：chenyiwei
开放式基金不承诺保本和固定收益，基金持有人应承担基金运作中的各项风险与报酬，因此属于权益工具。相关减值测试和减值准备计提按照可供出售权益工具处理。 理财产品需根据其条款进行分析判断，其关键在于是否保本和固定收益。